---
title: "Mutations and Translational Impact in DEGs of ASD with comparison to SFARI"
output:
  html_notebook: 
    fig_width: 12
    fig_height: 8
    fig_caption: yes
  pdf_document: 
    fig_caption: yes
    fig_crop: no
    fig_width: 8
    fig_height: 6
    toc: yes
---
## 1. Abstract
주제에 대한 간략한 설명과 중심 질문에 대한 가설 성립을 바탕으로 전반적인 흐름에 대해 잠시 논하고 시작하도록 하자.
이 포트폴리오의 목적은 'Single-cell genomics identifies cell type–specific molecular changes in autism'의 data4,5을 이용해서 **SFARI gene과 비교하여 ASD의 DEG에서 나타나는 Mutation과 이에 따른 Translation Impact**을 확인하는 것에 있다. 

먼저 ASD의 DEG 의 fold change을 cell type 별로 보고, SFARI gene과 비교하여 이 data4 상의 DEG임과 동시에 SFARI gene이기도 한 gene들을 찾는다.
SFARI gene^1과의 비교는 이를 통해 ASD에 기여하는 gene에 대한 신뢰도를 높이고자 함이다. 이렇게 찾은 특정 gene들의 mutation을 data5에서 살펴보고, 그로 인한 translation impact을 예측한다.
또한 이 "특정 gene"을 앞으로 gene with high reliablity, 즉 `HR_gene`이라 하자.

본격적으로 data와 시각화 자료를 살펴보기에 앞서 특정 gene과 translation impact에 대한 가설을 성립해보자면, 아마 이 특정 gene은 ASD에 국한되어 영향을 미치는 것이 아니라 전반적인 대사과정에 중요한 역할을 맡고 있을 것이다. ASD가 단순히 유전자 1,2개의 이상으로 인한 genetic disorder가 아니고, 복잡한 de novo mutaive polygenic disorder이기 때문이다. 

## 2. Data loading & analysis
### 2-1) Data4
```{r}
library(tidyverse)
library(dplyr)
library(ggplot2)
library(readxl)
library(ggrepel)
data4 <- readxl::read_xls("aav8130_Data-S4.xls")

head(data4)
```
이 중 `Cell type`, `Gene name`,`Fold change`, `SFARI gene`의 정보만이 필요하기 때문에 tidy format으로 새롭게 지정해준다. 
```{r}
d4 <- data4 %>% select(`Cell type`, `Gene name`, `Fold change`, `SFARI gene`) 
```
`Cell type`이 cell line에 대한 정보를 담고 있는데, ASD가 hetero geneous neurodevelopmental condition이라는 점에서 cell line 각각이 neuron인지 아닌지에 대한 정보도 추가로 담기로 한다.
```{r}
neuron = c("L2/3","L4","L5/6","L5/6-CC","Neu-mat","Neu-NRGN-I","Neu-NRGN-II","IN-PV","IN-SST","IN-VIP","IN-SV2C" )
d4 = d4 %>% mutate('neuron'= `Cell type` %in% neuron) %>% 
  mutate(neuron=ifelse(neuron=='TRUE','Neuro','Non-Neuro'),
        `SFARI gene`=ifelse(`SFARI gene`=='yes','SFARI','Non-SFARI')) %>%
  mutate(neuronal_SFARI=paste(neuron,`SFARI gene`,sep = '/')) 

head(d4)
```
### 2-2) Data5
```{r}
data5 <-read_xlsx('aav8130_Data-S5.xlsx', sheet = 2)
d5 <-data5 %>% select(DEG, cell_types,`Translation Impact`) %>%
  separate_rows(.,cell_types,sep = ',') 
d5$`Translation Impact`[is.na(d5$`Translation Impact`)]<-'not-defined'
d5$cell_types <- str_trim(d5$cell_types,side = "left")
d5$`Translation Impact`=factor(d5$`Translation Impact`,levels = c("missense","frameshift","in-frame","stop gain", "not-defined"))
head(d5)
```
## 3. visualization
## 3-1) d4 visualization
d4 visualization을 통해 `Cell type`별로 `DEG`의 `fold change`와 `neuron`, `SFARI gene`에 대한 정보를 scatterplot에 담았다.
```{r}
p_d4 <-d4 %>% ggplot(aes(`Gene name`,`Fold change`,col=`neuronal_SFARI`)) +
  scale_color_manual(breaks =                       c("Neuro/SFARI","Neuro/Non-SFARI","Non-Neuro/SFARI",'Non-Neuro/Non-SFARI'),
                     values=c('#2CA200','#FEE402','#0319FC','#66666D'))+
  geom_point(size=0.6, alpha=0.7) + 
  geom_hline(yintercept = 0.0, color= '#D7D6C6', alpha=0.7)+
  facet_wrap(~`Cell type`) + 
  theme(axis.text.x = element_blank(),
        axis.ticks = element_blank())

p_d4
```
이 때, point color에 대한 설명을 하자면 neuron은 노랑색, SFARI gene은 파랑색, 이 둘 모두에 속하면 두 색의 합인 초록색, 둘 모두에 속하지 않으면 회색으로 지정하였다.

### 3-2) d5 visualization
d5 visualization을 통해 `cell type`별로의 `Translation Impact`에 대한 정보를 barplot에 담았다.
```{r}
p_d5_1 <- d5 %>% ggplot(aes(x=cell_types,y=`Translation Impact`, fill = `Translation Impact`)) +
  geom_bar(stat = "identity",position = "stack" ) +
  scale_fill_brewer(palette="Pastel2")+
  coord_flip()+
  ggtitle("Translation Impact by Cell type")+
  theme(axis.text.x = element_blank(),
        axis.ticks = element_blank(),
        axis.title.x = element_blank(),
        panel.grid.major = element_blank())+
  labs(fill="mutation")

p_d5_1
```
전반적인 mutation 분포를 살펴볼 수 있다.

DEG 별로 어떤 mutation을 갖고 있는지 역시 확인해보자.
```{r,fig.width=6}
p_d5_2 <-d5 %>% ggplot(aes(cell_types,DEG,col=cell_types)) +
  geom_point(size=1, alpha=0.7) + 
  geom_hline(yintercept = 0.0, color= '#D7D6C6', alpha=0.7)+
  geom_label_repel(data = d5, aes(label=DEG),size=2.5)+
  facet_grid(`Translation Impact`~.)+ 
  theme(axis.text = element_blank(),
        axis.ticks = element_blank(),
        axis.title.x = element_blank())
p_d5_2
```
### 3-3) self feedback
위의 plot들을 통해 필요한 정보들을 시각화하여 볼 수 있다.
하지만 원하고자 하는 정보의 합산과 몇몇 사항의 수정이 필요해보인다.

먼저, data4와 data5의 DEG list가 다르기 때문에 p_d4 plot에서 볼 수 있는 `HR_gene`의 mutation type을 알기 위해서는 두 data의 DEG 중 겹치는 것이 있는지 알아봐야 한다.
또한  p_d4 plot의 경우 multipanel이 너무 많아 한 눈에 보기에 다소 복잡하다.
Neuron/Non-Neuron에 따라 나누어 볼 수 있도록 수정이 필요하다. 

일단 data5에 기재되어 있는 `HR_gene`을 찾고 표기해보자.
```{r}
d4 %>% filter(d4$`SFARI gene` == 'SFARI' & d4$`Gene name` %in% d5$DEG)
```
`HR_gene`은 **AKAP9**,**CACNA2D3**,**PTEN** 이다.

p_d5_2을 참고해서 `HR_gene`의 mutation type을 확인해보면 **AKAP9**는 frameshift, **CACNA2D3**와 **PTEN**은 missense이다.

d4에 `HR_gene`과 `HR_gene`의 mutation type의 column을 추가하자.
```{r}
d4 <- d4 %>% mutate(HR_gene= ifelse(d4$`SFARI gene` == 'SFARI' & d4$`Gene name` %in% d5$DEG,TRUE, FALSE))
d4 <- d4 %>%mutate(HRG_mutation= paste(d4$`Gene name`)) 
d4$HRG_mutation <- gsub("AKAP9","AKAP9/frameshift",d4$HRG_mutation)
d4$HRG_mutation <-gsub("CACNA2D3","CACNA2D3/missense",d4$HRG_mutation) 
d4$HRG_mutation <-gsub("PTEN","PTEN/missense",d4$HRG_mutation,)
head(d4)
```
이제 최종 plot을 그려보자.
Neuron,Non-Neuron으로 나누어 각각 plot을 그린 뒤 plot_grid을 이용해 하나의 plot으로 합치고, `HR_gene`의 mutation type인 `HRG_mutaion`을 label로 표현할 것이다.
```{r, fig.width=6}
d4_N <- d4 %>% filter(neuron=='Neuro')
p1<- ggplot(d4_N, aes(`Gene name`,`Fold change`)) +
  facet_wrap(~`Cell type`) + 
  geom_point(aes(col=`SFARI gene`), size=0.8, show.legend = TRUE)+  
  scale_color_manual(values = c("#FEE402","#2CA220"))+
  geom_hline(yintercept = 0.0, color= '#D7D6C6', alpha=0.7)+ 
  geom_label_repel(data=d4_N %>% filter(HR_gene==TRUE),aes(label=HRG_mutation),size=3.5, nudge_x = 0.3, nudge_y = 0.2)+
  scale_y_continuous(breaks= c(-0.5, 0, 0.5))+
  theme(axis.text.x = element_blank(),
        axis.ticks = element_blank(),
        axis.title.x = element_blank(),
        legend.position = "top",
        legend.background = element_rect(fill="lightblue", 
                                  size=0.5, linetype="solid")) 
p1
```


```{r, fig.width=6}
d4_NN <- d4 %>% filter(neuron=='Non-Neuro')        
p2 <- ggplot(d4_NN, aes(`Gene name`,`Fold change`)) +
  facet_wrap(~`Cell type`) + 
  geom_point(aes(col=`SFARI gene`),size=0.8,show.legend = TRUE) +
  scale_color_manual(values = c("#66666D","#0319FC"))+
  geom_hline(yintercept = 0.0, color= '#D7D6C6', alpha=0.8)+ 
  geom_label_repel(data=d4_NN %>% filter(HR_gene==TRUE),aes(label=HRG_mutation),size=3.5,nudge_x = 0.3, nudge_y = 0.2)+
  theme(axis.text.x = element_blank(),
        axis.ticks = element_blank(),
        axis.title.x = element_blank(),
        axis.title.y = element_blank(),
        legend.position = "top",
        legend.background = element_rect(fill="lightblue", 
                                  size=0.5, linetype="solid"))

p2
```
p1과 p2, 이 2가지 plot을 합쳐보자.
```{r, fig.width=6}
library(cowplot)

plot_row <- plot_grid(
  p1,p2,labels = c('Neuron', 'Non Neuron'),rel_widths = c(2.7, 2),
  label_x = 0.4, label_y = 0.05, label_size = 15)

title <- ggdraw() +
  draw_label(
    "DEG Fold Change by Cell type (feat.SFARI) \n & Mutation Type of HR_gene",
    fontfamily = "serif",
    fontface = 'bold',
    color = '#0C1783',
    x = 0,
    hjust = 0,
    size = 20
  ) +
  theme(
    plot.margin = margin(0, 0, 0, 7)
  )

plot <-plot_grid(
  title, plot_row,
   ncol = 1,
  rel_heights = c(0.1, 1)
)

plot
```



